# 请教陈版与企业融资相关的直接费用

提问人：gpqg 时间：2020-05-15 15:33:03
陈版，跟企业融资相关的直接费用，即只有融资成功才会支付的费用，是不是可以比照IPO时的承销审计费冲减资本公积？谢谢陈版！

回答人：chenyiwei
条件是：该项融资形成发行方的权益工具；发行费用的金额在合理限度之内（不超出市场上普遍认可的同类融资交易费用水平）。

提问人：gpqg 时间：2020-05-16 15:33:03
陈版，企业为了融资，找到一些中介机构，让中介机构介绍一些私募机构。如果私募机构投资了，那么该中介机构就要收取一笔费用，对于该费用，是否可以冲减资本公积？

回答人：chenyiwei
理论上可以，但实务中很少见。

提问人：gpqg 时间：2020-05-18 14:09:00
陈版，你所说的理论上可以，具体的依据是否仍是：
合并方发生的审计、法律服务、评估咨询等中介费用以及其他相关管理费用，于发生时计人当期损益。与发行权益性工具作为合并对价直接相关的交易费用，应当冲减资本公积（资本溢价或股本溢价），资本公积（资本溢价或股本溢价）不足冲减的，依次冲减盈余公积和未分配利润。
目前我们就碰到这种问题，对于该融资费冲减资本公积理论依据是否充分呢？
谢谢陈版！

回答人：chenyiwei
是这样，但实务中这样做的很少。